【裁判字號】    88,訴,685
【裁判日期】    901107
【裁判案由】    妨害自由
【裁判全文】
臺灣臺北地方法院刑事判決                          八十八年度訴字第六八五號
    公  訴  人  臺灣臺北地方法院檢察署檢察官
    被      告  丙○○
    選任辯護人  許桂挺
    被      告  辛○○
    選任辯護人  黃虹霞
    被      告  壬○○
    選任辯護人  黃德賢
    被      告  丑○○
    選任辯護人  王偉凡
    被      告  寅○○
                甲○○
                己○○
右列被告等因妨害自由案件，經檢察官提起公訴（八十七年度偵字第一八九六九號、
第一八九七０號），本院判決如左：
    主      文
丙○○、辛○○、壬○○、丑○○、寅○○、甲○○、己○○共同私行拘禁，丙○○
、辛○○各處有期徒刑參月，壬○○、丑○○、寅○○、己○○各處有期徒刑伍月，
甲○○累犯，處有期徒刑伍月，如易科罰金，均以參佰元折算壹日。
    事      實
一、緣辛○○任職冠誠建設股份有限公司（下稱冠誠公司）業務部副理時，因賴金良
    於民國八十六年九月間涉嫌以假人頭（丁家驊、蔡聰益、陳小娟、吳坤復、王寶
    瑜、壬○○、楊震中、林梨旺）為買受人之方式，聯合自稱「李世民」之乙○○
    向該公司購買坐落桃園縣平鎮市大唐江山十七戶房屋，於完成所有權移轉登記後
    ，由乙○○出面向新竹中小企業銀行板橋分行辦理貸款，惟並未依約給付與冠誠
    公司，為償還購屋之欠款與利息，賴金良乃於八十六年十二月十日交付其為發票
    人之面額新臺幣（下同）三千二百八十五萬元本票一紙及發票人筠太企業有限公
    司之誠泰銀行復興分行面額計三千四百六十二萬四千七百二十五元本票四紙（分
    別是發票日八十六年十二月十一日、票號ＸＦ0000000、面額五百萬元；
    發票日八十六年十二月十一日、票號ＸＦ0000000、面額八百萬元；發票
    日八十七年二月十日、票號ＸＦ0000000、面額一千二百萬元；發票日八
    十六年十二月十一日、票號ＸＦ0000000、面額九百六十二萬四千七百二
    十五元），未料賴金良事後並未付款，且避不見面，所交付之誠泰銀行復興分行
    本票四紙亦經撤銷付款委託而退票，辛○○因冠誠公司上開遭詐騙案件，於八十
    七年二月十七日接受法務部調查局臺北縣調查站之約談，陳述該公司遭詐騙之經
    過，而乙○○因交付新竹中小企業銀行板橋分行助理員「麥德企業有限公司李世
    民」之名片，於八十七年三月二十六日經法務部調查局臺北縣調查站傳訊到案，
    乙○○、賴金良即於同年四月十七日以詐欺等案由，經法務部調查局臺北縣調查
    站移送臺灣板橋地方法院檢察署偵辦在案（八十七年度偵字第八二二九號）。辛○○為索回上開欠款，乃經由丙○○之介紹認識丁○○，再由丁○○引介認識丑
    ○○，四人商議催討前開債務，由辛○○於八十七年七月二十日代表冠誠公司簽
    立書有「代為協尋乙方（賴金良等九人）出面解決」之委託書與上開本票五紙，
    交與丙○○轉給丁○○再轉交丑○○代為討債，丑○○乃於八十七年七月二十一
    日下午一時許，由綽號「王哥」之不詳姓名者開車，率同己○○（綽號「小亞」
    ）及綽號「信宏」之不詳年籍姓名者前去臺北市○○○路○段一二六巷一號十樓
    之五乙○○所營麥德企業有限公司，共同基於妨害自由之犯意聯絡，要乙○○偕
    同其等外出處理債務問題，因乙○○以與其等無債務問題回絕，己○○及「信宏
    」遂以球棒及拳頭毆打乙○○，強押乙○○下樓搭上其等開來之車，載往臺北縣
    永和市○○路一七四號地下室私行拘禁，剝奪其行動自由，嗣又強押乙○○至臺
    北市○○區○○路與壬○○會合，再一同帶往基隆市○○區○○路八七號余氏祠
    堂，由壬○○及同行之不詳年籍姓名者持球棒毆打乙○○，強迫其拿錢出來解決
    購屋糾紛，乙○○祇得打電話給友人籌錢，同日晚上十一時許，再押乙○○回臺
    北縣永和市前開處所地下室私行拘禁。翌（二十二）日辛○○、丙○○及丁○○
    經丑○○之通知，前往臺北縣永和市乙○○遭私行拘禁之處所，辛○○並確認乙○○即為其所要尋找之人，辛○○、丙○○、丁○○（到案後另結）明知乙○○
    係為丑○○等人私行拘禁，剝奪行動自由，竟與在場之丑○○及子○○（綽號「
    大螞蟻」，俟到案後另結）兄第二人共同承上妨害自由之犯意聯絡，以不拿錢出
    來就押到山上處理等語恐嚇乙○○。同年月二十四日中午，子○○、寅○○（綽
    號「大同」）、甲○○（綽號「花豹」，前於八十三年間因違反麻醉藥品管理條
    例案件，經本院判處有期徒刑六月，如易科罰金，以三百元折算一日，嗣經臺灣
    高等法院上訴駁回確定，於八十四年六月三十日易科罰金執行完畢。）及綽號「
    王哥」之人承上共同妨害自由之犯意聯絡，以車將乙○○押往新店市山區，沿途
    不時以押到山上處理掉等語相繼恫嚇之，要乙○○儘快籌錢以免後悔莫及，嗣又
    押往臺北市○○路○段二八巷三弄三二號丑○○舊居續行拘禁，由於乙○○仍無
    法籌到錢，丑○○便同意讓乙○○回公司繼續想辦法籌錢，惟派人二十四小時在
    旁監控，於八十七年七月二十四日晚上十時許，由寅○○、己○○、「信宏」及
    一不詳姓名者先帶乙○○至臺北市○○路「臺北仁康醫院」以寅○○之名義就診
    ，謊稱乙○○被車撞傷左膝云云，以掩其等對之施以強暴之行為，此後，即由寅
    ○○、甲○○、己○○、癸○○（到案後另結）及綽號「信宏」、「小龍」、「
    偉志」、「小周」「闊嘴」等不詳年籍姓名之人輪流看守乙○○，同年月二十五
    日晚上九時二十分許，又再以寅○○之名義帶同乙○○至「臺北仁康醫院」治療
    上開遭毆打之左膝挫傷及乙○○自行以鑰匙割左手腕之裂傷，迄同年八月十一日
    九時許，乙○○趁看守之人睡覺時逃脫，丙○○、辛○○、丁○○、壬○○、丑
    ○○、寅○○、子○○、甲○○、己○○、癸○○等人為使乙○○清償購屋之欠
    款，而以此私行拘禁及強暴、恐嚇等非法方法剝奪人乙○○之行動自由計約二十
    一日。
二、案經被害人乙○○訴由臺北市政府警察局大安分局移送臺灣臺北地方法院檢察署
    檢察官偵查起訴。
    理      由
一、訊據被告丙○○、辛○○雖均坦承曾由被告丙○○轉交被告辛○○開立之委託書
    與被告丑○○，要該向冠誠公司購買大唐江山房屋，未付清房款之告訴人乙○○
    出來當面談談，二人並曾與被告丁○○至臺北縣永和市福和橋頭的一棟公寓地下
    室指認告訴人等情，惟均否認有共同妨害自由之犯行，均辯稱：被告辛○○只有
    委任被告丑○○協尋自稱「李世民」之告訴人乙○○，之後出面確認告訴人就是
    積欠冠誠公司房款之人，並沒有委託被告丑○○押人討債之情事云云。訊據被告
    壬○○則供承曾至基隆市○○路八十七號余氏宗祠毆打過告訴人，但否認其有妨
    害自由之犯意聯絡，辯稱：我向余姓友人聲稱向其借屋與朋友來此商量事情，因
    告訴人與賴金良使我成為購屋之人頭，我一時氣憤才用手打他兩巴掌，當時我並
    無同夥也無持任何凶器，我既是向冠誠公司購屋之人頭之一，如何與被告丑○○
    等人有犯意之聯絡云云。訊據被告丑○○坦承其自八十七年七月底左右，約一至
    二天不等到告訴人公司商談積欠及詐欺冠誠公司房款之事，係被告辛○○請求其
    居中協調等情，然矢口否認有妨害自由之犯行，辯稱：告訴人是我與他通電話找
    他出來，我知道如何聯絡他及他住址，二十一日我到告訴人公司，他即承認有詐
    騙冠誠公司的錢，要求要出去談，他只分到七百萬元，要通知賴金良，我與告訴
    人是朋友，二十一日我一人去，乘計程車離開，我們在福和橋下車，邊走邊聊，
    他說要找賴金良出來談，後來到永和地下室談，沒有見到賴金良之後我們即分手
    。二十三日我與乙○○二人到永和，其他人是屋主之朋友，我當時即聯絡被告辛○○過去，被告辛○○看過告訴人後即散了，之後情形均是告訴人要求我陪他去
    的，他要解決之方式是要將賴金良找出來，他七百萬元部分他要慢慢還，是他轉
    託我，要我做中間人，他說賴金良住南港，後來也沒有找到，之後實在找不到，
    我只善意的替他們解決債務云云。訊據被告寅○○坦承有以其建保卡帶同告訴人
    至臺北仁康醫院就診，也曾去過告訴人之公司，惟矢口否認有何犯行，辯稱：我
    沒有參與本案，是告訴人打電話約我到福和橋叫車來接我，要我帶他去看病，只
    有看一次，之後他即回公司云云。訊據被告甲○○固坦承有至告訴人之公司，惟
    亦否認犯行，辯稱：我第一次、第二次去告訴人之公司是自己去的，第三次則與
    被告癸○○一起去，八十七年八月十一日中午我與被告丑○○約好要去喝酒，而
    丑○○告訴我晚上就到告訴人公司來接他同去喝酒，而我在十二日凌晨零時十分
    許到該址要接被告丑○○，就發現警方人員與劉等已在該址內，我並不知道這裡
    發生什麼事，我在八十七年七月底去過告訴人公司一次，是他要求我去該址拿權
    狀影本為他貸款二胎，而在內只待了前後約五分鐘左右，第二次去是在八月初時
    ，我只是去歸還其房屋權狀影本，因為貸不到錢，並告知他情形如何，而在內前
    後也只待了約十分鐘左右。我兩次到該址都只是我一個人去，並未帶其他人，直
    至十二日晚上十二時許到該址找被告丑○○為止，共到該址公司內三次云云。訊
    據被告己○○坦承有至告訴人之公司，惟亦否認犯行，辯稱：是告訴人乙○○要
    我到公司配合房屋過戶貸款案件，所以我才到公司去，八十七年八月十一日到告
    訴人的公司是因為十日晚上告訴人向我借五萬元，說十一日要辦一件房屋過戶的
    案子，約好十一日上午九時一起去，我約九時十分到公司時，他已出去了，然後
    我就在公司等他回來，他一直未回公司，我就在公司一直聯絡乙○○直到派出所
    人員到達為止云云。經查：
(一)告訴人因涉嫌與賴金良以假人頭為買受人之方式，向冠誠公司購買坐落桃園縣平
    鎮市大唐江山十七戶房屋，於完成所有權移轉登記後，由乙○○出面向新竹中小
    企業銀行板橋分行辦理貸款，惟並未依約給付與冠誠公司，為償還購屋之欠款與
    利息，賴金良乃交付上開本票計五紙，未料事後並未付款，且避不見面，所交付
    之誠泰銀行復興分行本票四紙亦經撤銷付款委託而退票，辛○○因冠誠公司上開
    遭詐騙案件，於八十七年二月十七日接受法務部調查局臺北縣調查站之約談，八
    十七年三月二十六日法務部調查局臺北縣調查站傳訊乙○○到案，乙○○、賴金
    良即於同年四月十七日以詐欺等案由，移送臺灣板橋地方法院檢察署偵辦等情，
    此為被告丙○○、辛○○、丑○○所自承在卷，核與告訴人陳稱與冠誠公司有購
    屋糾紛一事相符，並有臺灣板橋地方法院檢察署八十七年度偵字第八二二九號偵
    查卷宗影本一件在卷可稽，則告訴人與冠誠公司間有購屋糾紛之情事，應堪以認
    定。
(二)被告辛○○為索回上開購屋欠款，乃經由被告丙○○之介紹認識被告丁○○，再
    由被告丁○○引介認識被告丑○○，四人商議催討前開債務，由被告辛○○於八
    十七年七月二十日代表冠誠公司簽立書有「代為協尋乙方（賴金良等九人）出面
    解決」之委託書與上開本票五紙，交與被告丙○○轉給被告丁○○再轉交被告丑
    ○○代為討債一事，為被告丙○○、辛○○、丁○○、丑○○分別供認在卷，且
    有委託書及上開本票五紙等影本附卷可按，從而，被告丙○○、辛○○、丁○○
    、丑○○協議由被告丑○○出面催討冠誠公司購屋欠款一節，亦堪認定。
(三)被告丑○○於八十七年七月二十一日下午一時許，由綽號「王哥」之不詳姓名者
    開車，率同被告己○○（綽號「小亞」）及綽號「信宏」之不詳年籍姓名者前去
    臺北市○○○路○段一二六巷一號十樓之五告訴人所營麥德企業有限公司，要告
    訴人偕同其等外出處理債務問題，並由被告己○○及「信宏」之人以球棒及拳頭
    毆打之，強押上車載往臺北縣永和市○○路一七四號地下室私行拘禁，嗣又強押
    至臺北市○○區○○路與被告壬○○會合，再一同帶往基隆市○○區○○路八七
    號余氏祠堂，由被告壬○○及同行之不詳年籍姓名者持球棒毆打之，強迫其拿錢
    出來解決購屋糾紛，同日晚上十一時許，再押告訴人回臺北縣永和市前開處所地
    下室私行拘禁。翌（二十二）日被告辛○○、丙○○、丁○○經被告丑○○之通
    知，即前往臺北縣永和市告訴人遭私行拘禁之處所，被告辛○○並確認告訴人即
    為其所要尋找之人等情，業經告訴人於警訊中指陳明確，有該遭拘禁處所之指認
    照片存卷可按，又被告壬○○於警訊中並供稱：告訴人是由綽號「大李」即被告
    丑○○及三個小弟押著先來南港舊莊路一段一九六號之三樓下前接我一同前往基
    隆市余姓宗祠處所，我們一同來此是大家當面來對質，有關桃園市○鎮市○○街
    一０三巷處的大唐江山房屋問題，當天一共有約有五至六人在現場，告訴人是由
    綽號「大李」即被告丑○○他們扶上車的等語（詳見八十七年偵字第一八九七０
    號偵卷第二十一頁至第二十三頁），核與被告丙○○、辛○○、丁○○坦承於八
    十七年七月二十二日因被告丑○○之通知，至臺北縣永和市福和橋頭的一棟公寓
    地下室指認乙○○等情相符；被告丁○○復於警訊時供稱：臺北縣永和市福和橋
    頭附近公寓的地下室現場有綽號「大李」之丑○○及他的小弟約三、四人在場等
    語（詳見八十七年偵字第一八九六九號偵卷第十四頁），足見被告丙○○、辛○○、丁○○、壬○○均明知告訴人係為被告丑○○等人私行拘禁，剝奪行動自由
    ，竟仍與被告丑○○等人共同基於妨害自由之犯意聯絡強行討債，所辯並無暴力
    討債之犯意聯絡云云，均係事後卸責之詞。
(四)八十七年七月二十四日中午，被告子○○、寅○○、甲○○及綽號「王哥」之人
    ，以車將告訴人押往新店市山區，沿途不時以押到山上處理掉之語相繼恫嚇，要
    其儘快籌錢以免後悔莫及，嗣又押往臺北市○○路○段二八巷三弄三二號被告丑
    ○○舊居續行拘禁，由於告訴人仍無法籌到錢，被告丑○○便同意讓告訴人回公
    司繼續想辦法籌錢，惟派人二十四小時在旁監控，於八十七年七月二十四日晚上
    十時許，由被告寅○○、己○○、「信宏」及一不詳姓名者先帶乙○○至臺北市
    ○○路「臺北仁康醫院」以被告寅○○之名義就診，謊稱告訴人被車撞傷左膝云
    云，以掩其等對之施以強暴之行為，此後，即由被告寅○○、甲○○、己○○、
    癸○○等人輪流看守告訴人，同年月二十五日晚上九時二十分許，又再以被告寅
    ○○之名義帶同告訴人至「臺北仁康醫院」治療上開遭毆打之左膝挫傷及告訴人
    自行以鑰匙割左手腕之裂傷，迄同年八月十一日九時許，告訴人趁看守之人睡覺
    時逃脫等事實，業據告訴人指訴歷歷，核與證人庚○○於警訊中陳稱：我在八十
    七年七月二十四日二十三時許，我先生（告訴人）被押回公司時，有被告丑○○
    、己○○、寅○○等一夥約七至八人到公司，當時我在場親眼目睹經過。因我先
    生當時左腿膝蓋下方及左手有縫五針的裂傷，所以我在該處（復興南路一段一二
    六巷一號十樓之五）照顧我先生約十天，這十天內每天輪流有人看管我先生，除
    了上述三個人外，另外我尚看到有不少人陸陸續續來，經指認後，被告癸○○、
    甲○○等二人是後來（八十七年七月二十四日以後）才來看管的。另外尚有十多
    人亦有參與看管，但是我現在無法指認出來。我先生自八十七年七月二十四日均
    是被限制在公司內看管著，連我在該處照顧我先生亦被看管，連外出亦有人陪同
    跟著等語相符（詳見八十七年偵字第一八九六九號偵卷第二十九頁至三十二頁）
    ，而依臺北仁康醫院檢附被告寅○○八十七年七月二十四日、二十五日之病歷資
    料所載：八十七年七月二十四日晚上十時二十分許病人到院方式是「抱入」、自
    陳「被車撞傷左膝」，八十七年七月二十五日晚上九時二十分許又再到院診治左
    腕裂傷及左下腿挫傷，此有臺北仁康醫院病歷資料一件在卷可按，核告訴人左膝
    所受之傷害，與其上開指稱遭強暴討債等情相符，職是，若非告訴人係遭被告等
    人非法剝奪行動自由，則其何以不由證人庚○○陪同就診，要以被告寅○○之名
    義就診？且連續於八十七年七月二十四日、二十五日晚上以被告寅○○之名義就
    診？顯見告訴人當時確遭被告等人剝奪行動自由中，故被告寅○○辯稱是告訴人
    打電話約他到福和橋叫車來接他，要他帶告訴人去看病，且只有看一次云云，無
    足可採。另證人戊○○於警訊中陳稱：八十七年七月二十一日至七月二十四日被
    告丑○○有來過公司幾次，與告訴人談論公事，期間氣氛良好，在被告丑○○知
    道乙○○受傷後還曾帶告訴人就醫等語（詳見八十七年偵字第一八九六九號偵卷
    第四十一頁反面），不惟與上開調查證據之結果不符，且其經本院多次傳訊，亦
    不願到庭作證，足見其所為之上開陳述，係出於避事之詞，無再加以傳訊調查之
    必要。
    綜上所陳，縱告訴人本身有觸犯法令之行為，仍不得以此作為被告等人免責之依
    據，被告丙○○、辛○○、壬○○、丑○○、寅○○、甲○○、己○○等人為使
    告訴人清償購屋之欠款，而以此強暴、恐嚇及私行拘禁等非法方法，剝奪人告訴
    人之行動自由等犯行，均堪以認定，應依法論科。
二、按債務人對於債權人之債務固有履行之義務，惟此項義務之履行，除法律別有規
    定外，仍需債權人取得執行名義而後始得依法聲請強制執行，從而，債權人如以
    強暴、脅迫之手段使債務人還債，係屬不法行使權利，而妨害債務人權利之行使
    或使債務人行無義務之事，自應負刑法第三百零四條之強制罪責。再按刑法第三
    百零二條之妨害自由罪，係妨害他人自由之概括規定，故行為人具有一定之目的
    ，以非法方法剝奪人之行動自由者，除法律別有處罰較重之規定，應適用各該規
    定處斷外，如以使人行無義務之事，或妨害人行使權利為目的，而其強暴脅迫復
    已達於剝奪人行動自由之程度，即祇成立本罪，不應再依同法第三百零四條論處
    。誠以此項使人行無義務之事，或妨害人行使權利之低度行為，應為剝奪人之行
    動自由之高度行為所吸收，不能以其目的係在使人行無義務之事或妨害人行使權
    利，認為係觸犯刑法第三百零二條第一項及第三百零四條第一項之二罪名，依同
法第五十五條從一重處斷，最高法院二十九年上字第二三五九號判例參照。次按
    刑法第三百零二條第一項之妨害自由罪，原包括私行拘禁及以其他非法方法剝奪
    人之行動自由，所謂非法方法，當包括強暴、脅迫等情事在內，又其因而致普通
    傷害，乃強暴、脅迫之當然結果，除另有傷害之故意外，仍祉成立該條項之罪，
    無同法第二百七十七條第一項之適用。而刑法第三百零二條第一項所稱之其他非
    法方法，剝奪人之行動自由，係對於同條項私行拘禁之補充規定，倘若行為人之
    行為兼具私行拘禁及其他非法方法剝奪人之行動自由，依主要規定優於補充規定
    ，自不應宣告補充規定之罪名，最高法院八十七年度台上字第一０六六號、八十
    六年度台上字第三六一九號、七十九年台上字第二六三三號裁判意旨參照。查被
    告丙○○、辛○○、壬○○、丑○○、寅○○、甲○○、己○○等人以強暴、脅
    迫、私行拘禁等方式剝奪告訴人之行動自由，使告訴人行交付購屋欠款等無義務
    之事，核被告等以此方式使告訴人同意償還購屋欠款未遂之行為，係犯刑法第三
    百零二條第一項之私行拘禁剝奪人行動自由罪，其等剝奪人行動自由之目的，無
    非係為使告訴人行無義務之事，依上開說明，其使人行無義務之事未遂之低度行
    為，應為剝奪人行動自由之高度行為所吸收，不另論以刑法第三百零四條第二項
    、第一項之使人行無義務之事未遂罪；其等以強暴方式使人行無義務之事未遂，
    因而致告訴人受有普通傷害之結果，乃實施強暴行為之當然結果，亦不另論以刑
    法第二百七十七條第一項之普通傷害罪，公訴人認被告等所犯妨害自由罪與傷害
    罪間有方法結果之牽連關係，自有未洽。被告丙○○、辛○○、丁○○、壬○○
    、丑○○、子○○、寅○○、甲○○、己○○、癸○○與年籍姓名不詳綽號「王
    哥」、「信宏」、「小籠龍」、「偉志」、「小周」「闊嘴」等不詳年籍姓名之
    成年男子間，具有犯意聯絡及行為分擔，均為共同正犯。查被告甲○○前曾於八
    十三年間因違反麻醉藥品管理條例案件，經本院判處有期徒刑六月，如易科罰金
    ，以三百元折算一日，臺灣高等法院上訴駁回確定，於八十四年六月三十日易科
    罰金執行完畢，此有臺灣高等法院刑案紀錄簡覆表一件在卷可按，其於刑之執行
    完畢五年之內，再犯本案之罪，為累犯，應依刑法第四十七條規定加重其刑。爰
    審酌被告丙○○、辛○○係為使告訴人返還積欠冠誠公司之購屋款項之犯罪動機
    、與被告壬○○、丑○○、寅○○、甲○○、己○○等人以不法手段催討債務乃
    有害社會秩序、剝奪告訴人行動自由之時間甚長及犯罪後均否認犯行之態度等一
    切情狀，分別量處如主文所示之刑，以資懲儆。末按刑法第四十一條：「犯最重
    本刑為三年以下有期徒刑之罪，而受六個月以下有期徒刑或拘役之宣告，因身體
    、教育、職業或家庭之關係，執行顯有困難者，得以一元以上三元以下折算一日
    ，易科罰金。」規定業於九十年一月四日修正、同年月十日公布、同年月十二日
    生效施行，修正後刑法第四十一條第一項：「犯最重本刑為五年以下有期徒刑以
    下之刑之罪，而受六個月以下有期徒刑或拘役之宣告，因身體、教育、職業、家
    庭之關係或其他正當事由，執行顯有困難者，得以一元以上三元以下折算一日，
    易科罰金。但確因不執行所宣告之刑，難收矯正之效，或難以維持法秩序者，不
    在此限。」規定較修正前之規定有利於被告等人，自應依刑法第二條第一項前段
    規定適用修正後刑法第四十一條第一項規定，並均諭知易科罰金之折算標準。末
    查扣案之手銬一副非為被告等人所有供犯罪所用之物，爰不另為沒收之諭知，併
    予敘明。
三、公訴意旨另以被告丑○○等人有於右揭時、地與毆打告訴人之犯行，因認其等尚
    共同涉犯刑法第二百七十七條第一項之普通傷害罪嫌等語。然被告等人係共同基
    於妨害自由之犯意聯絡，而以強暴、脅迫、私行拘禁等非法方法剝奪行動自由之
    方式，使告訴人行無義務之事未遂，該因而致受有普通傷害之結果，乃實施強暴
    行為之當然結果，本不另論以刑法第二百七十七條第一項之普通傷害罪，已如前
    述，惟因公訴人認此部分與前開妨害自由罪部分有牽連犯關係，爰不另為無罪之
    諭知，附此敘明。
據上論斷，應依刑事訴訟法第二百九十九條第一項，刑法第二條第一項前段、第二十
八條、第三百零二條第一項、第四十七條、修正後第四十一條第一項前段，罰金罰鍰
提高標準條例第一條前段、第二條判決如主文。
本案經檢察官蔡佳玲到庭執行職務。
中      華      民      國    九十    年      十一      月      七      日
                                  臺灣臺北地方法院刑事第五庭
                                      法  官   朱夢蘋
右正本證明與原本無異。
如不服本判決，應於判決送達後十日內向本院提出上訴狀。
                                      書記官   周小玲
中      華      民      國    九十    年      十一      月       十四   日
附錄論罪科刑法條：
刑法第三百零二條
一私行拘禁或以其他非法方法，剝奪人之行動自由者，處五年以下有期徒刑、拘役或
  三元以下罰金。
二因而致人於死者，處無期徒刑或七年以上有期徒刑。致重傷者，處三年以上十年以
  下有期徒刑。
三第一項之未遂犯罰之。


司法院資訊處製作；財團法人民間司法改革基金會備份。
